【裁判字號】    99,上易,1688
【裁判日期】    990805
【裁判案由】    竊盜
【裁判全文】
臺灣高等法院刑事判決                99年度上易字第1688號
上  訴  人
即  被  告  甲○○
上列上訴人即被告因竊盜案件，不服臺灣宜蘭地方法院99年度易
字第143 號，中華民國99年6 月18日第一審判決（起訴案號：臺
灣宜蘭地方法院檢察署99年度偵字第688 號），提起上訴，本院
判決如下：
    主  文
上訴駁回。
    理  由
一、按不服地方法院之第一審判決而上訴者，應向管轄第二審之
    高等法院為之；上訴書狀應敘述具體理由；上訴書狀未敘述
    上訴理由者，應於上訴期間屆滿後20日內補提理由書於原審
    法院，逾期未補提者，原審法院應定期間先命補正；第二審
    法院認為上訴書狀未敘述理由或上訴有第362 條前段之情形
    者，應以判決駁回之，但其情形可以補正而未經原審法院命
    其補正者，審判長應定期間先命補正，刑事訴訟法第361 條
    、第367 條分別定有明文。所謂不服第一審判決之具體理由
    ，必係依據卷內既有訴訟資料或提出新事證，指摘或表明第
    一審判決有何採證認事、用法或量刑等足以影響判決本旨之
    不當或違法，而構成應予撤銷之具體事由，始克當之（例如
    ：依憑證據法則具體指出所採證據何以不具證據能力，或依
    憑卷證資料，明確指出所為證據證明力之判斷如何違背經驗
    、論理法則）；倘僅泛言原判決認定事實錯誤、違背法令、
    量刑失之過重或輕縱，而未依上揭意旨指出具體事由，或形
    式上雖已指出具體事由，然該事由縱使屬實，亦不足以認為
    原判決有何不當或違法者（例如：對不具有調查必要性之證
    據，法院未依聲請調查亦未說明理由，或援用證據不當，但
    除去該證據仍應為同一事實認定），皆難謂係具體理由，俾
    與第二審上訴制度旨在請求第二審法院撤銷、變更第一審不
    當或違法之判決，以實現個案救濟之立法目的相契合，並節
    制濫行上訴（最高法院97年度台上字第892 號判決參照）。
    是以上訴人之上訴書狀或補提之上訴理由書，雖有敘述上訴
    理由，惟未具體敘述第一審判決有何違法或不當之情形，即
    與未敘述具體理由無異，其所為之上訴即不符合法定要件。
二、又刑事審判旨在實現刑罰權之分配的正義，故法院對於有罪
    被告之科刑，應符合罪刑相當之原則，使輕重得宜，罰當其
    罪，以契合社會之法律感情，此所以刑法第57條明定科刑時
    應審酌一切情狀，尤應注意該條所列10款事項以為科刑輕重
    之標準，俾使法院就個案之量刑，能斟酌至當。而「量刑輕
    重係屬事實審法院得依職權自由裁量之事項，苟已斟酌刑法
    第57條各款所列情狀而未逾越法定刑度，不得遽指為違法」
    （最高法院72年度台上字第6696號判例參照）。
三、經查：上訴人即被告甲○○經原審審理結果，認其前因竊盜
    案件經判決確定後，嗣於民國98年7 月22日假釋付保護管束
    期滿執行完畢。詎仍不知悔改，於98年11月24日晚間6、7時
    許，駕駛車牌號碼JV－2783號自用小客車經過宜蘭縣五結鄉
    及蘇澳鎮利澤工業區，見相隔約100 餘公尺之五濱路一段臺
    二線160 公里處工地及頂清路右側污水處理廠左前方工地均
    停放挖土機各1 台，竟分別意圖為自己不法之所有，持其所
    有之客觀上對於他人之生命、身體具有危險性足供兇器使用
    之螺絲起子1 支，拆卸停放在上開處所之挖土機上之傳動輪
    各1 個，搬至所駕駛之前開自用小客車上而竊取得手，並於
    98年11月25日上午11時許，將兩部傳動輪載運至宜蘭縣宜蘭
    市大榮貨運行，藉由不知情之貨運業者載送予不知情之陳雲
    凌等情，業經被告於警詢、偵查及原審坦承不諱，並於遞交
    本院之上訴狀內坦承無訛，核與證人乙○○、丙○○、阮國
    民、陳雲凌於警詢之證述情節相符，復有貨運單影本1 紙、
    贓物認領保管單2 紙、工地現場、傳動輪、貨運單、被告用
    以行竊之貨車及螺絲起子等照片共24幀及監視錄影翻拍照片
    1 幀在卷可稽，足認被告前於警詢、偵查及原審所為自白，
    均具任意性且確與事實相符，應堪採信。原審法院因認被告
    本件涉犯刑法第321 條第1 項第3 款之攜帶兇器竊盜罪。被
    告所為本件兩次竊盜行為，係在相隔約100 公尺分別竊取二
    不同挖土機之傳動輪，地點不同，侵害不同人之財產法益，
    應予分論併罰。原審法院同時審酌被告已有竊盜罪之前科，
    而被告本件犯行，係於前犯竊盜罪之有期徒刑執行完畢後五
    年內故意再犯，有本院被告前案紀錄表在卷可稽，故被告本
    件犯行構成累犯，應依刑法第47條第1 項規定加重其刑；參
    以被告不思努力工作賺取所需，反以竊盜侵奪他人之財產，
    惟其行為對被害人造成之損害非鉅，且其生活狀況、智識程
    度不佳，及犯罪後坦承犯行，尚知悔悟之態度等一切情狀，
    二罪判處有期徒刑七月、七月，並定應執行刑為有期徒刑九
    月；同時被告所有供本件竊盜所用之螺絲起子1 支（見警詢
    卷第33頁照片所示），亦應依刑法第38條第1 項第2 款之規
    定宣告沒收。至扣案之活動板手1 支，既非被告所有，亦非
    供本件竊盜所用，且自查獲被告時所攝竊盜工具之照片所示
    ，僅有上開螺絲起子1 支，未見有何活動板手，故此部分爰
    不予宣告沒收。原審法院之論罪科刑顯已斟酌刑法第57條各
    款所列情狀而未逾越法定刑度，其量刑亦難認有失衡之處，
    自不得遽指為違法，被告上訴理由並未依據卷內既有訴訟資
    料或提出新事證，指摘或表明第一審判決有何採證、認事用
    法或量刑等足以影響判決本旨之不當或違法，而構成應予撤
    銷之具體事由。依諸上開說明，本件上訴顯無具體理由而不
    合法定程式，應予駁回，並不經言詞辯論為之。至於被告上
    訴意旨所稱已有悔意、尚有年邁且罹病之雙親需人照顧云云
    ，縱令屬實而其情堪憫，惟此顯與本案無關，本院無從對之
    加以審酌，附此敘明。
四、據上論斷，應依刑事訴訟法第367 條前段、第372 條，判決
    如主文。
中    華    民    國    99    年    8     月     5    日
                  刑事第四庭  審判長法  官  陳筱珮
                                    法  官  陳玉雲
                                    法  官  邱滋杉
以上正本證明與原本無異。
不得上訴。
                                    書記官  劉貞達
中    華    民    國    99    年    8     月     5    日

司法院資訊處製作；財團法人民間司法改革基金會備份。
